【裁判字號】    92,易,1489
【裁判日期】    920731
【裁判案由】    傷害
【裁判全文】
臺灣高雄地方法院刑事判決                        九十二年度易字第一四八九號
    公  訴  人  臺灣高雄地方法院檢察署檢察官
    被      告  乙○○
右列被告因傷害案件，經檢察官提起公訴（九十二年度偵字第六二六八號），本院判
決如左：
    主  文
乙○○傷害人之身體，處拘役拾日，如易科罰金，以佰元折算壹日。
    事  實
一、乙○○與甲○○均係計程車司機，於民國九十二年二月二十三日二十二時許（起
    訴書誤為二十時三十分許），在高雄縣大樹鄉九曲村九曲堂火車站前，雙方因計
    程車排班問題發生口角，乙○○因有乘客坐車，乃先行載客離去，嗣同日二十二
    時三十分許，乙○○返抵九曲堂火車站前計程車排班處，心有未甘，竟基於普通
    傷害之犯意，徒手毆打甲○○，繼而用腳踹踢倒地之甲○○胸部，致甲○○受有
    前額四處撞裂傷０．五乘０．五公分左胸部五乘０．三公分之傷害。
二、案經甲○○訴由高雄縣警察局仁武分局報請臺灣高雄地方法院檢察署檢察官偵查
    起訴。
    理  由
一、訊據被告乙○○固坦承於右揭時地與告訴人甲○○先發生口角，後產生肢體衝突
    等情，惟矢口否認有何前揭傷害犯行，辯稱：甲○○先揮拳打伊右手，故伊才出
    手擋他，伊並未打甲○○，不知他的傷何來云云。然查：右開犯罪事實業據告訴
    人甲○○於警偵訊時及本院審理中迭次指訴綦詳，並有鴻慶醫院出具之驗傷診斷
    書一紙附卷可稽，並參酌證人王志成於偵查中證稱：「當時我不在現場，那時約
    十點半左右，王文清打行動電話給我，說乙○○把甲○○壓在地上，他們在九曲
    堂前打架，叫我快過去，那時應是晚上十時左右，我就過去九曲堂，那時接到電
    話，我人在家，我家就在火車站附近，去後看過去，甲○○臉都流血，那時已打
    完，當時他們都沒說什麼．．．」等語屬實，足徵甲○○於上開時間，確實有受
    傷，況事發當時被告與告訴人有產生肢體衝突乙節，為被告所是認，苟被告僅係
    單純出手擋住告訴人揮拳，如何造成前述傷害？至證人王文清於偵查中證稱沒注
    意被告與告訴人發生何事等語，是其所言尚難對被告作有利之認定。綜上，堪認
    被告所辯乃飾詞卸責，尚不足採。事證明確，被告傷害之犯行洵堪認定。
二、核被告所為，係犯刑法第二百七十七條第一項之傷害罪。爰審酌被告無犯罪前科
    ，此有臺灣高等法院被告全國前案紀錄表存卷可按，素行良好，僅因細故，即徒
    手拳打腳踢傷害告訴人，惡性非輕，惟告訴人傷勢並不重，被告犯後飾詞圖卸、
    尚未賠償告訴人損害等一切情狀，量處如主文所示之刑，並諭知易科罰金之折算
    標準。
據上論斷，應依刑事訴訟法第二百九十九條第一項前段，刑法第二百七十七條第一項
、第四十一條第一項前段，罰金罰鍰提高標準條例第一條前段、第二條之規定，判決
如主文。
中      華      民      國      九十二      年    七    月    三十一    日
                                  臺灣高雄地方法院刑事庭
                                      法  官  郭  佳  瑛
右正本證明與原本無異。
如不服本判決，應於判決送達後十日內，向本院提出上訴狀。
                                      書記官  蘇  溪  林
中      華      民      國      九十二      年    七    月    三十一    日
附錄本案論罪科刑法條：
刑法第二百七十七條第一項：
  傷害人之身體或健康者，處三年以下有期徒刑，拘役或一千元以下罰金。


司法院資訊處製作；財團法人民間司法改革基金會備份。
